臺灣屏東地方法院刑事裁定　　　　　　　100年度聲字第979號
聲 請 人即
共　　　同
選任辯護人　柳聰賢律師
被　　　告　江合敏
　　　　　　曾柏軒
上列被告等因違反毒品危害防制條例案件，聲請人為被告等聲請
具保停止羈押，本院裁定如下：
    主  文
聲請駁回。
    理  由
一、聲請意旨略以：被告曾柏軒、江合敏業已坦認部分販賣第三
    級毒品之犯行，足證案情明朗，應已無串證之虞；且同案被
    告許誠所為販毒情節均較被告曾柏軒、江合敏為重，另同
    案被告游賀香於偵查中逃亡，該被告2 人均未經本院予以羈
    押，是基於平等及比例原則，聲請准予具保停止羈押等語。
二、按被告及得為其輔佐之人或辯護人，得隨時具保，向法院聲
    請停止羈押；又按羈押之被告，所犯最重本刑為3 年以下有
    期徒刑、拘役或專科罰金之罪者，或係懷胎5 月以上或生產
    後2 月未滿者，或現罹疾病，非保外治療顯難痊癒者，如經
    具保聲請停止羈押，不得駁回，刑事訴訟法第110 條第1 項
    、第114 條分別定有明文。惟法院准許具保停止羈押之聲請
    ，應以被告雖有刑事訴訟法第101 條第1 項各款或第101 條
    之1 第1 項各款之羈押原因，但已無羈押之必要，或另有同
    法第114 條各款所示之情形為限。倘被告仍有羈押之原因及
    必要，亦無同法第114 條各款所示不得駁回具保聲請停止羈
    押之情形者，法院即應駁回具保停止羈押之聲請。再按被告
    犯上開重罪條款且嫌疑重大者，仍應有相當理由認為其有逃
    亡、湮滅、偽造、變造證據或勾串共犯或證人等之虞，法院
    斟酌命該被告具保、責付或限制住居等侵害較小之手段，均
    不足以確保追訴、審判或執行程序之順利進行，此際予以羈
    押，方堪稱係屬維持刑事司法權有效行使之最後必要手段。
    是被告縱然符合上揭第3 款之羈押事由，法官仍須就犯罪嫌
    疑是否重大、有無羈押必要、有無不得羈押之情形予以審酌
    ，非謂一符合該款規定之羈押事由，即得予以羈押，業經司
    法院釋字第665 號解釋釋明在案。上揭所稱「相當理由」，
    與同條項第1 款、第2 款法文內之「有事實足認有……之虞
    」（學理上解釋為「充分理由」）尚屬有間，其條件當較寬
    鬆。良以重罪常伴有逃亡、滅證之高度可能，係趨吉避凶、
    脫免刑責、不甘受罰之基本人性，倘一般正常之人，依其合
    理判斷，可認為該犯重罪嫌疑重大之人具有逃亡或滅證之相
    當或然率存在，即已該當相當理由」之認定標準，不以達到
    充分可信或確定程度為必要。以量化為喻，若依客觀、正常
    之社會通念，認為其人已有超過百分之50之逃亡、滅證可能
    性者，當可認具有相當理由認為其有逃亡、滅證之虞。此與
    前2 款至少須有百分之80以上，始足認有該情之虞者，自有
    程度之差別。再其認定，固不得憑空臆測，但不以絕對客觀
    之具體事實為限，若有某些跡象或情況作為基礎，即無不可
    （最高法院著有98年度臺抗第668 號裁定意旨可資參照）。
    是以，羈押乃確定判決前之拘禁處分，與有罪判決後之徒刑
    執行固有不同，但在法律所定要件下，仍得羈押被告，以保
    全證據、確保刑罰權之執行、或俾免危險繼續擴大發生，藉
    以維護社會秩序。關於羈押與否之審查，其目的僅在判斷有
    無實施羈押強制處分之必要，並非認定被告有無犯罪之實體
    審判程序，故關於羈押之要件，無須經嚴格之證明，而以經
    釋明得以自由證明為已足，至於被告是否成立犯罪，乃本案
    實體上應予判斷之問題，執行羈押後有無繼續之必要，仍許
    由法院斟酌訴訟進行程度及其他一切情事而為認定。
三、查被告曾柏軒因違反毒品危害防制條例案件，前經本院訊問
    後，其雖否認有何販賣第二級毒品及第三級毒品之犯行，惟
    此業經證人張為程、蕭銘宏、孫翌峻、邵彥鈞、楊長儒、陳
    昆廷、林郁舜於警詢及偵查中證述甚詳，並有監聽譯文、照
    片等件在卷可稽；另被告江合敏因違反毒品危害防制條例案
    件，前經本院訊問後，被告江合敏固亦否認有何販賣第三級
    毒品之犯行，惟被告江合敏於偵查中業已坦認部份犯行，並
    經證人林韋劭、王雅惠警詢及偵查中證述明確，復有監聽譯
    文附卷可憑；綜上各節觀之，足認被告曾柏軒所涉販賣第二
    級毒品及第三級毒品、被告江合敏涉犯販賣第三級毒品，均
    屬罪嫌重大，而認均有羈押之原因；又被告曾柏軒所涉販賣
    第二級毒品罪及販賣第三級毒品罪、被告江合敏所涉犯販賣
    第三級毒品罪，均為最輕本刑為有期徒刑5 年以上之重罪，
    衡諸常情判斷，一般人如遇到重罪之追訴，常有逃亡，棄保
    之情形，且被告曾柏軒、江合敏均否認有何販賣毒品犯行，
    已如前述，又被告曾柏軒所涉販賣毒品罪數分別高達38罪，
    次數非少；而被告江合敏所為販賣第三級毒品次數為4 次等
    情，堪認被告曾柏軒、江合敏均恐有逃亡之虞，顯有予以羈
    押之必要，故本院乃分別於民國100 年4 月9 日、8 日，依
    刑事訴訟法第101 條第1 項第3 款之規定，俱裁定予以羈押
    在案；其2 人嗣經本院於100 年6 月29日訊問後，被告曾柏
    軒僅坦認販賣第三級毒品K 他命，惟否認有何販賣第二級毒
    品之犯行等語；被告江合敏則僅坦認其所為係幫助同案被告
    許誠販賣第三級毒品等語，經本院審閱相關案卷及上揭諸
    情，認被告曾柏軒、江合敏之羈押原因及必要性仍屬存在，
    而於100 年6 月29日裁定被告曾柏軒、江合敏均自100 年7
    月8 日起延長羈押2 月。
四、聲請人固以上開情詞為由，為被告曾柏軒、江合敏聲請具保
    停止羈押，惟查：
  (一)被告曾柏軒於本院100 年6 月29日延長羈押訊問期日時，經
    本院訊問後，雖坦承部分販賣第三級毒品K 他命，惟矢口否
    認有何販賣第二級毒品之犯行等語；被告江合敏於前揭訊問
    期日，經本院訊問後，僅坦認其所為係幫助共同被告許誠
    販賣第三級毒品等語業如前述，惟經本院核閱相關案卷後，
    認被告曾柏軒涉犯違反毒品危害防制條例第4 條第2 項、第
    3 項、被告江合敏涉犯違反毒品危害防制條例第4 條第3 項
    之嫌疑，均屬重大，足認前揭羈押之原因、必要性依然存在
    ，不能因具保而使之消滅，且本案尚有多位證人未經本院進
    行交互詰問，揆諸前開最高法院判決意旨，足認被告曾柏軒
    、江合敏顯有勾串共犯或證人及逃亡之虞，並無違背社會通
    念或最高法院前揭判決意旨。
  (二)又共同被告游賀香，雖未於本院第1 次準備程序到庭，惟嗣
    經本院拘獲到案後，業已坦認所有販賣毒品之犯行；另共同
    被告許誠嗣經本院傳訊到案，已有依期到庭，且本院認尚
    無另行羈押之特別理由；基上，尚難認定有何違反平等及比
    例原則之處，是以，聲請人前揭所述均非合於刑事訴訟法第
    114 條各款所示不得駁回具保聲請停止羈押之原因，準此，
    足徵聲請人即共同選任辯護人為被告曾柏軒、江合敏所為具
    保停止羈押之聲請，均非有據。
  (三)綜上所述，本案被告曾柏軒、江合敏之羈押原因既仍然存在
    ，而有其必要性，而被告曾柏軒、江合敏復無刑事訴訟法第
    114 條各款所示不得駁回具保聲請停止羈押之情形，另本院
    斟酌以命被告曾柏軒、江合敏具保、責付或限制住居等其他
    侵害較小之手段，均不足以確保後續審理程序，故認仍有繼
    續羈押之必要。從而，聲請人即共同選任辯護人為被告曾柏
    軒、江合敏所為具保停止羈押之聲請，自難准許，均應予以
    駁回。
五、爰依刑事訴訟法第220 條，裁定如主文。
中    華    民    國   100    年    6     月    30    日
                刑事第一庭  審判長法  官  徐美麗
                                  法  官  楊宗翰
                                  法  官  許瑜容
以上正本證明與原本無異。
如不服本裁定，應於收受送達後5 日內向本院提出抗告書狀，敘
述抗告之理由抗告5於臺灣高等法院高雄分院。
中    華    民    國   100    年    6     月    30    日
                                  書記官  龔惠婷